# 金融资产重分类

提问人：kuishe945 时间：2023-08-16 14:18:31
您好，陈老师，请问分类为以公允价值计量且其变动计入当期损益的权益工具投资后续是否可以重新分类为以公允价值计量且其变动计入其他综合收益的金融资产。据我所知只有债权类金融资产可以重分类，权益类金融资产不能重分类，但是我在准则中未找到相关规定，请问准则的何处有相关规定？

回答人：chenyiwei
这类“重分类”是不可以的。非交易性的权益工具投资只能在初始确认时选择指定为以公允价值计量且其变动计入其他综合收益，且该指定不得撤销。这就意味着在后续持有权益工具投资期间，初始未指定的不能再选择指定，已指定的不能撤销指定。因而权益工具投资是不可以重分类的。
需要注意：准则中“分类为以公允价值计量且其变动计入其他综合收益的金融资产”和“指定为以公允价值计量且其变动计入其他综合收益的金融资产”是完全不同的两类资产，前者是债权投资（合同现金流量特征满足“本金+利息”的基本借贷安排，且管理的业务模式为持有和转让并重）；后者是权益工具投资。

提问人：kuishe945 时间：2023-08-21 14:30:12
谢谢陈版主的解答。我在工作中遇到一个关于金融资产分类的问题，烦请陈版主进一步解答一下：一家基金管理公司作为普通合伙人人兼执行事务合伙人向一只合伙制私募基金出资 100 万（出资比例极低），基金合伙协议约定：
经营期限 7 年，执行事务合伙人只有在其他有限合伙人取回全部出资本金后才能进行分配，而且执行事务合伙人不能转让持有份额。现遇到如下问题：
1 、由于分配时的优先顺序排在最后且不能对外转让份额，我觉得执行事务合伙人的 100 万出资是非交易性的，应当指定为以公允价值计量且其变动计入其他综合收益的金融资产，不知道是否正确？
2 、现在企业将该笔投资划分为以公允价值计量且其变动计入当期损益的金融资产，由于权益投资不能重分类，请问如果企业后续新增其他相同类型投资，可否将新的出资指定为以公允价值计量且其变动计入其他综合收益的金融资产，还是同类型的要保持一致，均划分为以公允价值计量且其变动计入当期损益的金融资产。

回答人：chenyiwei
此类有限寿命主体的权益份额不符合会计上权益工具的定义，不能被指定为其他权益工具投资。企业的处理是合理的。